# 求助陈版：为客户订单进行的研发设计活动应计入什么科目核算

提问人：yinsha1003 时间：2020-11-09 15:33:07
企业前期从客户单位处获取意向书，根据意向书的内容进行相关的研发设计活动，待相关设计产品满足客户要求后进行量产，求问：前期在获取客户意向书后的设计活动支出可计入研发费用科目核算吗？还是应该计入生产成本。
若计入成本，是一次性计入当期损益，还是根据订单数量预测分摊计入成本，尚未分摊部分可保留在存货科目核算吗？期末是否需要进行减值测试。

回答人：chenyiwei
如果这是完全基于特定客户需求的定制研发，则在基本确定可以获得合同，且相关研发支出可通过后续商品销售收入得到补偿的前提下，可将研发支出确认为合同履约成本（注：作为资产确认还是要谨慎，并在期末谨慎地进行减值测试），后续投产后可按照产量法（或其他系统、合理的方法）分摊这部分准备性质的研发支出，计入产品成本再结转销售成本。这类情况不应确认为研发费用。